【裁判字號】    97,訴,379
【裁判日期】    970522
【裁判案由】    毒品危害防制條例
【裁判全文】
臺灣板橋地方法院刑事判決               97年度訴字第379號
公  訴  人  臺灣板橋地方法院檢察署檢察官
被      告  乙○○
選任辯護人  王玉楚律師
被      告  甲○○
選任辯護人  金學坪律師
被      告  丙○○
選任辯護人  楊嘉馹律師
上列被告因毒品危害防制條例案件，經檢察官提起公訴（96年度
偵字第28573 號），及就同一事實移送併辦（97年度偵字第4563
、7527號）本院判決如下：
    主  文
乙○○、甲○○共同販賣第三級毒品，乙○○處有期徒刑捌年、
甲○○處有期徒刑伍年陸月。扣案之第三級毒品愷他命（合計淨
重壹萬伍仟捌佰肆拾柒點玖伍公克）、包裝毒品之外包裝袋拾肆
個、白花色紙袋壹個、0000000000號行動電話（含Ｓ
ＩＭ卡壹張）壹支、紙箱壹個、包裝袋伍個及磅秤壹個，均沒收
之；扣案之販賣毒品所得現金新臺幣伍拾陸萬元連帶沒收之。
丙○○販賣第三級毒品，累犯，處有期徒刑陸年。扣案之第三級
毒品愷他命貳包（毛重貳公斤）內之愷他命、包裝上開毒品之外
包裝袋貳個、綠色紙袋壹個及0000000000號行動電話
（含ＳＩＭ卡壹張）壹支，均沒收之。
    事  實
一、丙○○前於民國（下同）九十五年間，因妨害風化案件，經
    本院判處有期徒刑四月，如易科罰金以銀元三百元折算一日
    確定，於九十五年十一月十五日易科罰金執行完畢；又於九
    十六年間，因偽造文書等案件，經臺灣士林地方法院判處有
    期徒刑六月，如易科罰金以銀元三百元折算一日，減刑為有
    期徒刑三月，如易科罰金以銀元三百元折算一日確定，於九
    十六年十月二十五日易科罰金執行完畢（構成累犯）。
二、乙○○明知愷他命（Ketamine，下稱Ｋ他命）係毒品危害防
    制條例所列之第三級毒品，不得非法販賣，竟與真實姓名年
    籍不詳自稱「陳明峰」之成年男子，基於共同販賣第三級毒
    品Ｋ他命之犯意聯絡，接受「陳明峰」之邀約，負責擔任取
    交毒品予買家並收取價金之工作。其後於九十六年十一月二
    十五日晚上八時許，乙○○依據「陳明峰」電話指示，欲前
    往臺北市○○○路天成飯店，向某印度籍男子拿取供販賣使
    用之Ｋ他命毒品，遂電話連絡甲○○駕車搭載，並邀約甲○○共同參與取交Ｋ他命毒品之工作，且承諾給予報酬，甲○○亦明知Ｋ他命係毒品危害防制條例規定之第三級毒品，不
    得非法販賣，竟仍共同基於販賣第三級毒品Ｋ他命之犯意聯
    絡而接受邀約，駕駛車號二００五－ＱＮ號自用小客車搭載
    乙○○前往天成飯店，並一同進入飯店九樓某房間內，向二
    名印度籍男子拿取Ｋ他命毒品一箱（淨重一萬五千八百四十
    七點九五公克），並當場試驗無誤後，帶回乙○○位於臺北
    縣中和市○○路○段一四六號五樓之二住處藏放。其間，丙○○明知Ｋ他命係毒品危害防制條例所列之第三級毒品，不
    得非法販賣，竟意圖販入Ｋ他命後出售以營利，以其使用之
    0000000000號行動電話與真實姓名年籍不詳綽號
    「阿周」之成年男子聯絡購買Ｋ他命毒品，「阿周」與「陳
    明峰」取得聯繫後，即共同基於販賣第三級毒品Ｋ他命之犯
    意聯絡，由「陳明峰」再以電話指示乙○○與丙○○聯絡。
    乙○○即先於九十六年十一月二十六日下午四時三十一分許
    ，以其使用之0000000000號行動電話與丙○○聯
    絡，雙方約定在臺北市○○○路附近驗貨，至約定時間，即
    由甲○○駕車搭載乙○○前往約定地點與丙○○碰面，並取
    少量Ｋ他命毒品予丙○○確認後離去，丙○○返家試用無誤
    後，隨即於同日陸續再以上開行動電話與綽號「阿周」之成
    年男子聯絡，就購買毒品之數量金額討價還價，並確認購買
    二公斤之Ｋ他命毒品，價金為新臺幣（下同）五十六萬元後
    ，「阿周」通知「陳明峰」以電話指示乙○○與丙○○聯絡
    確認交易之時間、地點，乙○○遂再以上開行動電話與丙○○聯絡後，即於約定之九十六年十一月二十七日晚上九許二
    十分許，由甲○○駕駛上開自用小客車搭載乙○○，並攜帶
    自上開藏放在乙○○住處之Ｋ他命毒品中所取出秤裝之二公
    斤Ｋ他命毒品二包，前往約定之地點臺北市○○○路、內江
    街口後，乙○○先行下車，空手徒步進入丙○○所駕駛，停
    於路口之車號ＤＦ－七七七五號自用小客車之副駕駛座內，
    丙○○即在車上將裝有五十六萬元現鈔之白花色紙袋交予乙○○確認後，乙○○再以上開行動電話通知甲○○，甲○○
    即攜帶裝有二公斤Ｋ他命毒品之綠色紙袋下車，徒步走近丙○○座車之副駕駛座方向，將上開毒品自副駕駛座車窗放入
    ，交付予乙○○後離開，乙○○隨即將上開毒品交予丙○○
    確認後，丙○○將上開毒品放入乙○○座位後方之後座而完
    成毒品交易時，隨即遭在場埋伏之員警上前圍捕，當場查獲
    ，並扣得上開Ｋ他命毒品二包（毛重二公斤）、現金五十六
    萬元、裝放上開Ｋ他命毒品之綠色紙袋及裝放上開現金之白
    花色紙袋各一個、丙○○所有供其聯絡購毒使用之0000
    000000號行動電話（含ＳＩＭ卡一張）一支、乙○○
    所有供其連絡販毒使用之0000000000號行動電話
    （含ＳＩＭ卡一張）一支；復經乙○○同意，帶同員警前往
    其上開住處搜索，再查扣剩餘未販出之Ｋ他命毒品十四包（
    共毛重十三點九公斤，與上開現場查獲毛重二公斤之Ｋ他命
    ，一併送驗後合計共淨重一萬五千八百四十七點九五公克）
    、裝放上開Ｋ他命毒品之紙箱一個、包裝袋五個，及乙○○
    所有供其分裝Ｋ他命毒品所用之磅秤一個。
三、案經法務部調查局臺北縣調查站、法務部調查局南部地區機
    動工作組、臺南縣政府警察局移送臺灣板橋地方法院檢察署
    檢察官偵查起訴暨移送併辦。
    理  由
一、按司法警察機關於合乎通訊保障及監察法第五條第一項（修
    正前）所規定之要件，偵查中向檢察官提出聲請，經由檢察
    官核發通訊監察書後，即得實施通訊監察。修正前通訊保障
    及監察法第五條定有明文。查本案員警對被告丙○○所使用
    之0000000000號行動電話實施監聽錄音，已依法
    取得檢察官核發之通訊監察書，有臺灣高雄地方法院檢察署
    九十六年十月三十日九六年雄檢惟水聲監（續）字第００四
    二０三號號通訊監察書一件（含通訊監察書電話附表一件）
    在卷可稽。又依據上開通訊監察書暨電話附表記載，監察對
    象為林某等人，實施監察之通訊號碼包含被告丙○○所使用
    之上開行動電話，監察時間自九十六年十一月二日上午十時
    起至九十六年十一月三十日上午十時止，監察方法為監聽、
    錄音，是本案員警對被告丙○○所使用之上開行動電話實施
    監聽錄音，並未逾越授權實施監察監察之範圍，因監聽錄音
    所取得之證據，有證據能力。
二、訊據被告乙○○、甲○○固均坦承有於上開時、地依據「陳
    明峰」之指示，一同向印度籍男子收取一箱Ｋ他命毒品，及
    於一同前往交付二公斤Ｋ他命予丙○○並收取五十六萬元價
    金時，為警查獲等事實，惟均矢口否認有何共同販賣第三級
    毒品既遂之犯行，被告乙○○辯稱：其尚未將毒品交予丙○○即為警查獲，其行為尚屬販賣未遂云云，被告徐彥輝則辯
    稱：其與乙○○並無販賣毒品之犯意聯絡，且其僅係幫乙○○開車，應僅屬幫助犯云云。另訊據被告丙○○固亦坦承有
    於上開時、地與「阿周」聯絡購買五十六萬元之Ｋ他命毒品
    後，由乙○○出面欲交付毒品並收取價金時，為警查獲之事
    實，惟矢口否認有何販賣毒品既遂之犯行，辯稱：其購入上
    開毒品係為供己施用，並非意圖販賣，且乙○○尚未將毒品
    交付即為警查獲，交易並未完成云云。經查：
（一）按刑事上販賣罪之完成，與民事上買賣契約之成立，二者
      之概念尚有不同。在民事上，買賣雙方就買賣標的物與價
      金等買賣要件之意思表示一致，其買賣契約固已成立。然
      刑事上之販賣行為，則須以營利為目的，將標的物販入或
      賣出，有一於此，其犯罪行為始為完成，苟行為人尚未將
      標的物販入或賣出，即難謂其販賣行為已屬完成。而所謂
      賣出，自應以標的物已否交付為斷，苟標的物已交付，縱
      買賣價金尚未給付，仍應論以販賣既遂罪；反之，如標的
      物尚未交付，縱行為人已收受價金，仍難謂其販賣行為已
      屬完成（最高法院八十八年度台上字第三七六０號判決要
      旨參照）。查：
  (1)、被告乙○○於臺北縣調查站詢問時供稱：「二十七日晚上
      二十一時左右，我以步行的方式抵達內江旅社前，我以電
      話與丙○○（阿如）聯絡，他說十分鐘後到達，並告訴我
      他會駕駛一部黑色ＢＭＷ汽車過來，不久之後，丙○○開
      車過來，我就上了他的車子，上車之後，他就拿了一個花
      色紙袋給我，裡面裝有現金五十六萬元，我打開紙袋，並
      問他要不要清點，他說不必。因為我相信陳明峰，也都是
      陳明峰跟丙○○聯絡的，所以我也沒有清點現金的數量。
      後來我們就閒聊」、「當我在丙○○車上拿到五十六萬元
      貨款之後，我才通知甲○○開車到內江旅社前接我，並將
      Ｋ他命毒品從車窗丟入丙○○所駕駛的ＢＭＷ汽車之內」
      、「我交代甲○○我拿到錢後，我會打電話給他，他再過
      來接我並把Ｋ他命拿過來，而我交易完成準備離去時，我
      就在丙○○的車上打電話要他來內江旅社前接我，甲○○
      過來後就把各裝有一公斤Ｋ他命的二包毒品從車窗直接丟
      到丙○○車內」等語（見偵查卷第十五頁背面、第十六頁
      背面），被告丙○○於臺北縣調查詢問時亦供稱：「那位
      阿周的朋友（指乙○○）打給我，跟我約九點在臺北市萬
      華區○○○路、內江街口交易，我駕駛車號ＤＦ－七七七
      五號車到約定地點後，就打給那位阿周的朋友，告訴他我
      開ＢＭＷ轎車已經到了，他接到電話後隨即依我指示上車
      ，我交給他五十六萬元現金點收後，他就撥電話給他小弟
      （指甲○○），不到一分鐘就有一輛藍色喜美轎車停到我
      車子前面，那位小弟便提了一個手提紙袋步行到我車旁交
      給那位阿周的朋友，他再將手提袋交給我後完成交易的同
      時，貴站人員就立即出現將我們三人當場逮捕」等語（見
      偵查卷第八頁背面），且經本院當庭勘驗被告丙○○於調
      查接受詢問時之錄音結果，被告丙○○確於員警詢問時供
      稱：「（問：阿周的朋友再把袋子交給你？）對」等語（
      見本院九十七年三月二十七日準備程序筆錄第五頁），是
      被告乙○○、丙○○為警查獲後，立即於調查站接受詢問
      時，均已明確供承被告丙○○已先將購毒價金交付被告乙○○，被告乙○○並已將Ｋ他命毒品交付予被告丙○○。
  (2)、又證人即現場查獲員警李青憲於本院審理中證稱：「當天
      偵查結果知道乙○○、丙○○在臺北市○○○路、內江街
      口準備交易Ｋ他命，後來我們到現場埋伏守候，看到丙○○先開著ＢＭＷ轎車到達現場，乙○○不知道從哪個路口
      走過來上了丙○○轎車，坐在副駕駛座，當時乙○○是空
      手上車，以我們之前刑事緝毒工作經驗研判，應該會有人
      帶毒品過來，所以我們繼續埋伏，後來看到甲○○開著一
      輛喜美轎車過來下車，手上提著一個紙袋，走到ＢＭＷ副
      駕駛座旁邊，將紙袋從車窗丟到車內，但是因為我距離有
      點遠，所以不確定是丟入副駕駛座還是副駕駛座後方的座
      位，這時我叫同仁一起圍捕他們，將被告三人一起逮捕，
      後來在ＢＭＷ副駕駛座位置發現一個白色紙袋，裡面有五
      十六萬現金，副駕駛座的後面後座椅子上發現一個綠色紙
      袋，裡面有二公斤Ｋ他命。後來我們將被告三人帶回臺北
      縣調查站進行偵訊，在回去的路上，乙○○主動跟我們說
      他住處還有大約十四公斤的Ｋ他命，他帶我們過去將毒品
      起獲出來」等語（見本院九十七年五月八日審判筆錄第四
      頁）；且員警就上開查緝過程有全程錄影，經本院當庭播
      放錄影光碟勘驗結果：被告甲○○攜帶裝有Ｋ他命毒品之
      紙袋自副駕駛座之車窗放入車內後，埋伏員警隨即行動上
      前圍捕，員警跑向丙○○座車，並高喊「下車」、「手舉
      起來」、「手舉高」等語，丙○○坐於車內駕駛上手舉高
      ，其後於副駕駛座腳踏墊處發現有一白色上有花紋之紙袋
      （即內裝五十六萬元現金），並在員警打開副駕駛座放方
      後座之車門後，始從副駕駛座後方之後座取出一上有聖誕
      老人圖案之綠色紙袋（即內裝二包Ｋ他命），放置於車頂
      上等情，有本院九十七年五月八日審判筆錄在卷可佐（見
      當日審判筆錄第七至九頁）；而乙○○於本院審理中亦以
      證人身分結證稱：丙○○是將放有現金之紙袋從他的左手
      邊拿出來給我看，然後放到我坐的副駕駛座這邊等語（見
      本院九十七年四月三日審判筆錄第十三頁）。綜上，足見
      被告等為警查獲當時，渠等交易毒品之價金，已經由購毒
      者丙○○交付販毒者乙○○，並放置在乙○○座位之腳踏
      墊上，而雙方交易之Ｋ他命毒品，則已放置在購毒者丙○○車內副駕駛座後方之後座上之事實，應堪認定。而上開
      毒品係經由被告甲○○攜帶至丙○○座車旁，自右前座（
      即副駕駛座）車窗放入交給乙○○一節，業據證人即同案
      被告甲○○於偵查及本院審理中證述屬實（見偵查卷第六
      六頁、本院九十七年四月三日審判筆錄第十九頁），是衡
      諸常情，被告丙○○、乙○○於上開座車內既係為從事毒
      品交易，且丙○○已將購毒價金交予乙○○，雙方正等待
      甲○○攜帶毒品過來，則在甲○○將上開毒品從副駕駛座
      車窗交予坐於副駕駛座之乙○○後，乙○○自應係先轉交
      該毒品予購買者丙○○確認此買賣之標的，要無自行將毒
      品直接放到後座之理，是足認被告乙○○應已將Ｋ他命毒
      品交付被告丙○○後，被告丙○○始將之放到副駕駛座後
      方之後座，並隨即為警當查獲。
  (3)、再參酌被告乙○○於本案為警查獲前一日，即於九十六年
      十一月二十六日下午四時三十一分許，以其使用之000
      0000000號行動電話與被告丙○○使用之0000
      000000號行動電話聯絡，雙方約定在臺北市○○○
      路附近驗貨，至約定時間，即由被告甲○○駕車搭載乙○○前往約定地點與被告丙○○碰面，並取少量Ｋ他命毒品
      供丙○○確認後離去，丙○○返家試用後，隨即於同日陸
      續以電話與綽號「阿周」之成年男子聯絡，就購買毒品之
      數量金額討價還價之事實，業據被告乙○○、丙○○、甲○○於調查站詢問及本院審理中供承不諱，並有被告丙○○使用之0000000000號行動電話監聽譯文在卷
      足佐（見偵查卷第八六頁），是被告丙○○於案發時收受
      被告乙○○交付之Ｋ他命毒品後，可無須再為任何驗貨動
      作，且被告乙○○用以放置Ｋ他命毒品之綠色紙袋，僅係
      一般之手提紙袋，輕易即可自開口觀看內裝之物品，有照
      片在卷足佐（見偵查卷第四二頁），從而被告乙○○將毒
      品交予被告丙○○後，其在短時間內即可確認交易標的物
      。而本件依據勘驗查緝過程錄影光碟結果可知，自被告甲○○將裝有Ｋ他命毒品之紙袋從副駕駛座之車窗放入車內
      起，至埋伏員警跑向丙○○座車，並高喊「下車」、「手
      舉起來」、「手舉高」等語之時止，前後時間至少有二十
      秒，有本院九十七年五月八日審判筆錄所載勘驗過程在卷
      可參，是該時間已足供被告乙○○將紙袋交予駕駛座上之
      被告丙○○，被告丙○○從紙袋開口觀看確認內裝有Ｋ他
      命毒品後，再將紙袋放置到副駕駛座後方之後座。況且在
      本院當庭播放上開查緝過程之光碟片後，詢問被告乙○○
      、丙○○之意見時，渠等對毒品為何會在車內後座查獲無
      法解釋，僅稱不知道裝毒品之紙袋為何會在車內後座云云
      ，顯然避重就輕，反益徵渠等規避販賣毒品犯行既遂刑責
      之意圖。
  (4)、綜上所述，本案被告等為警查獲時，被告乙○○已將Ｋ他
      命毒品交付被告丙○○而完成毒品交易行為之事實，應無
      可疑。被告乙○○、丙○○辯稱毒品尚未交付云云，尚嫌
      無據。
（二）按所謂幫助犯，係以幫助他人犯罪之意思，參與犯罪構成
      要件以外之行為，始足當之，若與正犯事先已有謀議，或
      負擔一部分犯罪行為，即屬共同正犯，而非幫助犯（最高
      法院八十四年度台上字第四一０一號判決要旨參照）。經
      查：被告甲○○於臺北縣調查站詢問時供稱：「他（指乙○○）要我載他到臺北市○○○路、內江街口，他說要將
      二公斤Ｋ他命交給他人」、「他只有說把十五公斤Ｋ他命
      處理掉後，就會分紅利給我」、「他告訴我一公斤Ｋ他命
      大約以新臺幣三十萬元的價金賣給下手」等語（見偵查卷
      第二二、二三頁），其於偵查中亦供承：「他說只要我幫
      他把十五公斤Ｋ他命出貨完，他會給我好處，但是沒有講
      多少錢」等語（見偵查卷第六六頁），其於本院審理中亦
      承稱：「他曾經說過（要給我好處），但沒有說清楚」、
      「（對於調查站所言）沒有意見，他有提過一次（把十五
      公斤Ｋ他命處理掉後，就會分紅利給我）」等語（見本院
      九十七年度四月三日審判筆錄第十八頁），是被告甲○○
      有與被告乙○○共同販賣Ｋ他命以圖利之犯意甚明。且本
      案被告乙○○與被告丙○○交易毒品之過程，係由乙○○
      指示被告甲○○將Ｋ他命毒品攜帶至交易地點（即丙○○
      座車內），再由乙○○轉交丙○○，有如前述，亦即有關
      「交付毒品」之構成要件行為，係被告乙○○與被告陳甲○○共同分工完成，是被告甲○○已然負擔一部分之犯罪
      構成要件行為，應堪認定。從而，被告甲○○就本案販賣
      Ｋ他命之犯行，與被告乙○○間有犯意聯絡及行為分擔，
      應屬共同正犯而非幫助犯，其上開辯解，尚非足採。
（三）按販賣毒品罪，並不以販入之後復行賣出為構成要件，祇
      須以營利為目的將毒品購入或將之賣出，有一於此，其犯
      罪即經完成，縱尚未賣出，仍應成立販賣毒品既遂罪（最
      高法院九十三年度台上字第一一０號判決意旨參照）。經
      查：(1)、被告丙○○於臺北縣調查站詢問時供稱：「（問
      ：你購得Ｋ他命二公斤後，要將這些毒品出貨給何人？）
      我原本要出貨給一位綽號『仔仔』的台灣籍男子，但是他
      電話打不通」、「他告訴我酒店內之小姐和客人都有在吸
      食Ｋ他命，所以我打算將購得的Ｋ他命毒品出貨給他」、
      「我此次向阿周購買二公斤Ｋ他命，我不打算以散裝出售
      ，而是以公斤為單位來販賣，我將以每公斤三十二萬元的
      價來販賣」等語（見偵查卷第十頁）；其於檢察官偵查中
      供稱：「（問：買二公斤的Ｋ他命作何用？）我本來要賣
      給一位綽號仔仔的男子，本來說一公斤三十二萬元賣給他
      ，他說三十萬，我沒有答應他。他說要看到東西，才知道
      值多少錢，後來我聯絡不上他。昨天我打算先進貨再說，
      而且我自己有施用」等語（見偵查卷第六一頁）。又經本
      院當庭勘驗被告丙○○於臺北縣調查站詢問及檢察官偵查
      中訊問之錄音結果，其於調查站確供稱：本來有一個叫仔
      仔的，但是電話不通。他本來有說要的，可是電話不通。
      我轉手不打算零賣，我是要一個，一個要一公斤，打算賣
      三十二萬等語（見本院九十七年三月二十七日準程序筆錄
      第七頁、第十一頁），其於檢察官偵訊中亦確陳稱：有在
      想（賣給人家）啦，可是沒找到買家，那個仔仔已經二三
      個禮拜電話都不通了。我跟他講三十二萬，可是他說太貴
      了，他說三十萬，我沒有答應，他有跟我講說要看到東西
      才知道東西怎樣，後來就聯絡不上。想先進了再說，自己
      也可以用等語（見本院九十七年三月二十七日準程序筆錄
      第十四、十五頁），與上開筆錄記載之內容相符。是被告
      於調查站詢問及檢察官偵查中，均已明確表明其購入上開
      毒品除供己施用外，本即欲伺機販賣營利，且其於購入上
      開毒品之前，即已有聯繫接洽下游買家綽號「仔仔」之男
      子之情事。(2)、被告丙○○於九十六年十一月二十六日晚
      上十時五十一分許，以其使用之0000000000號
      行動電話與綽號「阿周」之成年男子聯絡購買毒品時，曾
      表示：「我跟你講，你可以降個一萬塊啦，不然我這邊沒
      空間啦」、「差一萬塊而已啦，你少賺一點，我這邊少賺
      一點」、「好不好？那我就想辦法把他十五個都弄掉」等
      語，有被告丙○○使用之0000000000號行動電
      話監聽譯文在卷足佐（見偵查卷第八十七頁），是被告丙○○於聯絡買賣毒品時，亦已表明其購入毒品再行轉售圖
      利之意圖。(3)、再參酌被告丙○○購入Ｋ他命毒品數量達
      二公斤，而Ｋ他命係毒品危害防制條例所規定之第三級毒
      品，施用第三級毒品者，該條例並無處罰之規定，而大量
      毒品在保存藏放上甚為不易，施用者本無大量購買儲藏之
      必要，且被告丙○○自承購買毒品之五十六萬價金中，其
      自有資金僅三十餘萬元，其餘款項係向其弟借款等語，衡
      情被告若非將本求利，豈有向他人借款一次購入大量之Ｋ
      他命毒品之必要。綜上，被告丙○○翻異前供，辯稱其購
      入上開Ｋ他命毒品僅為供己施用云云，無非卸責之詞，不
      足採信。
（四）此外，並有被告等為警查獲時扣得之上開Ｋ他命毒品共十
      六包（經送法務部調查局鑑定結果，確均含第三級毒品Ｋ
      他命成分，合計淨重一萬五千八百四十七點九五公克，有
      該局九十六年十二月二十七日調科壹字第０九六００五六
      四四三０號鑑定書一件在卷可佐）、現金五十六萬元、裝
      放Ｋ他命毒品之綠色紙袋及裝放上開現金之白花色紙袋各
      一個、丙○○所有供其聯絡購毒使用之00000000
      00號行動電話（含ＳＩＭ卡一張）一支、乙○○所有供
      其連絡販毒使用之0000000000號行動電話（含
      ＳＩＭ卡一張）一支、裝放Ｋ他命毒品之紙箱一個、包裝
      袋五個、磅秤一個在卷足資佐證，從而，本件事證明確，
      被告三人販賣第三級毒品之犯行洵堪認定，應予依法論科
      。
三、論罪科刑：
（一）是核被告三人所為，均係犯毒品危害防制條例第四條第三
      項之販賣第三級毒品罪。被告三人持有第三級毒品Ｋ他命
      之行為，毒品危害防制條例無處罰規定，不另成罪。被告
      乙○○、甲○○二人與真實姓名年籍不詳綽號「阿周」及
      自稱「陳明峰」之成年男子，就上開犯行，有犯意聯絡及
      行為分擔，均為共同正犯。被告丙○○前有如事實欄所載
      之犯罪科刑及執行情形，有臺灣高等法院被告前案紀錄表
      一件在卷可稽，其於有期徒刑執行完畢後五年內，故意再
      犯有期徒刑以上刑之本罪，為累犯，應依法加重其刑。爰
      審酌被告乙○○、甲○○正值青壯，竟圖私利，販賣Ｋ他
      命毒品，且查獲毒品數量逾十五公斤，並已將其中二公斤
      出售，而被告丙○○意圖販賣營利而購入Ｋ他命毒品，數
      量達二公斤，對社會秩序及國人身體健康危害至鉅，惟審
      酌被告乙○○、甲○○並無前科，其素行尚稱良好，有臺
      灣高等法院被告前案紀錄表在卷可考，及其三人生活狀況
      、犯罪之動機、目的、手段、犯後僅坦承部分犯行之態度
      及檢察官求處被告乙○○有期徒刑八年、被告丙○○有期
      徒刑六年、被告甲○○有期徒刑五年六月等一切情狀，各
      量處如主文所示之刑。
（二）沒收部分：
  (1)、按毒品危害防制條例第二條第二項規定，毒品依其成癮性
      、濫用性及對社會危害性分為四級，並就製造、運輸、販
      賣、意圖販賣而持有、以非法方法使人施用、引誘他人施
      用及轉讓等不同品項毒品之行為，分別定其處罰。至施用
      或持有第三、四級毒品，因其可罰性較低，故予除罪化，
      僅就施用及持有第一、二級毒品科以刑罰。惟鑑於第三、
      四級毒品均係管制藥品，特於同條例第十一條之一明定無
      正當理由，不得擅自持有，第十八條第一項後段復規定查
      獲之第三、四級毒品，無正當理由而擅自持有者，沒入銷
      燬之。從而，依同條例第十八條第一項後段應沒入銷燬之
      毒品，專指查獲之施用、持有第三、四級毒品而言；倘係
      查獲之製造、運輸、販賣、意圖販賣而持有、以非法方法
      使人施用、引誘他人施用或轉讓之第三、四級毒品，既屬
      同條例相關法條明文規定處罰之犯罪行為，即非該條項應
      沒入銷燬之範圍。又同條例第十九條第一項所定「供犯罪
      所用或因犯罪所得之物」，係指犯第四條至第九條、第十
      二條、第十三條或第十四條第一項、第二項之罪所用或所
      得之物，不包括毒品本身在內，自不得為第三、四級毒品
      之沒收依據。同條例對於查獲之製造、運輸、販賣、意圖
      販賣而持有、以非法方法使人施用、引誘他人施用及轉讓
      第三、四級毒品之沒收，並無特別規定，如其行為已構成
      犯罪，則該毒品即屬不受法律保護之違禁物，應回歸刑法
      之適用，依刑法第三十八條第一項第一款之規定沒收之（
      最高法院九十五年度台上字九一一號判決意旨參照）。是
      扣案之Ｋ他命十六包內之Ｋ他命毒品（合計淨重一萬五千
      八百四十七點九五公克），均係與被告乙○○、甲○○、
      共犯「陳明峰」、「阿周」等於本案共同販賣第三級毒品
      犯行有關之第三級毒品，及上開扣案Ｋ他命毒品中之二包
      （毛重二公斤）內之Ｋ他命毒品，則係與被告丙○○意圖
      營利而販入第三級毒品犯行有關之毒品，均應依刑法第三
      十八條第一項第一款之規定，分別宣告沒收之。
  (2)、用以包裝上開十六包Ｋ他命毒品所用之外包裝袋十六個，
      其中二個用以包裝毛重二公斤之Ｋ他命毒品，因已於販賣
      時交付被告丙○○，故該外包裝袋二個，已屬被告丙○○
      所有，其餘十四包Ｋ他命之外包裝袋十四個，則屬被告乙○○及其共犯所有；另在現場查扣之裝放價金五十六萬元
      之白花色紙袋一個，因已連同價金交付被告乙○○，而屬
      被告乙○○及其共犯所有；現場查扣之裝放Ｋ他命毒品之
      綠色紙袋，因已連同Ｋ他命毒品交付被告丙○○，而屬被
      告丙○○所有；現場查扣之0000000000號行動
      電話（含ＳＩＭ卡一張）一支、0000000000號
      行動電話（含ＳＩＭ卡一張）一支，則分屬被告丙○○、
      乙○○所有；在被告乙○○住處查扣之裝放Ｋ他命毒品之
      紙箱一個、包裝袋五個，係屬被告乙○○及其共犯所有；
      在被告乙○○住處查扣之磅秤一個，為被告乙○○所有。
      且上開物品分別為供被告三人犯本案販賣第三級毒品罪所
      用之物，業據被告等供明在卷，依毒品危害防制條例第十
      九條第一項規定分別宣告沒收之。
  (3)、又共同正犯應就全部犯罪結果負其責任，是其犯罪所得之
      財物如為現金者，應合併計算，且於全部或一部不能沒收
      時，以其財產抵償之，惟為避免執行時發生重複沒收、抵
      償之情形，各共同正犯之間係採連帶沒收主義，於裁判時
      應諭知被告共同犯罪所得之財物應與其他共同正犯連帶沒
      收之，不得就全體共同正犯之總所得，對各共同正犯分別
      重複諭知沒收（最高法院九十七年度台上字第六九七號判
      決意旨可供參酌）。是本件被告乙○○、甲○○共同販賣
      第三級毒品取得之價金五十六萬元，係渠等共同犯罪之所
      得，依前揭說明，並依上開條例第十九條第一項之規定宣
      告連帶沒收，且該金額業經扣案，故無如全部或一部不能
      沒收時，應以其二人之財產連帶抵償之問題，附此敘明。
據上論斷，應依刑事訴訟法第二百九十九條第一項前段，毒品危
害防制條例第四條第三項、第十九條第一項，刑法第十一條、第
二十八條、第四十七條第一項、第三十八條第一項第一款，判決
如主文。
本案經檢察官陳佳宏到庭執行職務。
中    華    民    國    97    年    5     月    22    日
              刑事第十六庭    審判長法  官  白光華
                                    法  官  曾淑娟
                                    法  官  楊志雄
以上正本證明與原本無異。
如不服本判決，得自收受送達之日起10日內敘明上訴理由，向本
院提出上訴狀（須附繕本）。
                                    書記官  張玉如
中    華    民    國    97    年    5     月    22    日
附錄本案論罪科刑法條全文：
毒品危害防制條例第4條第3項：
製造、運輸、販賣第三級毒品者，處5年以上有期徒刑，得併科
新臺幣5百萬元以下罰金。


司法院資訊處製作；財團法人民間司法改革基金會備份。
